【裁判字號】    99,抗,121
【裁判日期】    990830
【裁判案由】    本票裁定
【裁判全文】
臺灣桃園地方法院民事裁定               99年度抗字第121號
抗  告  人  乙○○原名：林禮.
相  對  人  甲○○
上列抗告人因與相對人甲○○間本票裁定事件，抗告人對於中華
民國99年6 月28日本院司法事務官99年度司票字第2990號第一審
裁定提起抗告，本院裁定如下：
    主    文
抗告駁回。
抗告程序費用新臺幣壹仟元由抗告人負擔。
    理    由
一、按執票人向本票發票人行使追索權時，得聲請法院裁定後強
    制執行，票據法第123 條定有明文。次按本票執票人，依票
    據法第123 條規定，聲請法院裁定許可對發票人強制執行，
    性質上係屬非訟事件，此項聲請之裁定及抗告法院之裁定，
    僅依非訟事件程式以審查強制執行許可與否，並無確定實體
    上法律關係存否之效力，如發票人就票據債務之存否有爭執
    時，應由發票人另提起訴訟，以資解決（最高法院56年台抗
    字第714 號、57年台抗字第76號判例要旨參照）；又執票人
    執記載免除作成拒絕證書之本票裁定准予強制執行時，非但
    毋庸提出已為付款提示之證據，且受聲請之法院亦僅就本票
    形式上之要件是否具備予以審查即為已足，最高法院84年度
    台抗字第22號裁判要旨可資參照。
二、本件抗告意旨略以：相對人當時為推銷「階梯線上教學」之
    廣告，抗告人按報載電話聯絡見面後，相對人強力進行推銷
    ，抗告人遂提出共享一帳號、分擔學費之建議，相對人初以
    公司規定不合、不被允許，嗣又來電稱其帳戶與其胞妹共用
    ，但其客戶表示願接受抗告人之提議，同意抗告人月付新臺
    幣1,000 元，贈品、教材按分擔費用成數分，且可互相交換
    對方之贈品、教材，但因為該客戶係出面與公司簽約，公司
    規定一次購買4 年份（或5 年份）之教材，即享有優惠會員
    資格，但簽約時須同時開立作為會費之本票，並要求抗告人
    就自己分攤部分，同樣開出本票交付。抗告人當時認為合理
    遂同意，但對於收款對口為相對人存有疑義，其應稱係客戶
    不願出面牽扯，且抗告人數次要求出示合約書、交付贈品、
    教材相對人均未正面回應。詎於民國96年間，相對人突然告
    知抗告人階梯線上教學經營不善、停擺，相對人擬循法律途
    徑救濟，抗告人並央求相對人務必告知事情後續發展。期間
    ，兩人中斷聯繫，抗告人本體恤消費糾紛處理事宜煩人，不
    疑有他，詎相對人98年驟然出現，一味要求抗告人交付本票
    票面金額，抗告人深覺異樣，再度要求相對人出示該「隱形
    」客戶之合約書、贈品教材及付款證明，並解釋該線上教學
    倒閉之原委，惟相對人皆相應不理，反更進一步聲請本票強
    制裁定。承前，其提起本件聲請，實屬無理，為此提起抗告
    ，請求原裁定廢棄云云。
三、經查：本件相對人主張其執有抗告人所簽發，如原裁定所示
    之本票7 紙，並免除作成拒絕證書，詎屆期提示未獲付款，
    依票據法第123 條聲請裁定許可強制執行等情，已據其提出
    本票7 紙為證據。經查，相對人提出之系爭7 紙本票，已記
    載發票人、發票日、到期日、票面金額等項，系爭本票雖未
    記載付款地，惟發票人即抗告人乙○○（原名：林禮芳）之
    住所設於桃園縣八德市○○路○ 段16巷81號12樓，業據抗告
    人於抗告狀中記載明確，依票據法第120 條第4 項、第5 項
    之規定，應以上址為付款地，核屬本院轄區，則原裁定予以
    准許，形式上審查即無不合。抗告人上揭抗告意旨縱令屬實
    ，亦係其與相對人間實體上法律關係之爭執問題，依首揭法
    律規定及最高法院判例意旨，應由抗告人另行提起訴訟，以
    資解決，並非本件非訟程式所得審究。從而，本件抗告，為
    無理由，應予駁回。
四、據上論結，本件抗告為無理由，依非訟事件法第46條、第21
    條第2 項、第24條第1 項，民事訴訟法第495 條之1 第1 項
    、第449 條第1 項、第78條，裁定如主文。
中    華    民    國    99    年    8     月    30    日
                  民事第三庭  審判長法  官  黃漢權
                                    法  官  陳筱蓉
                                    法  官  陳心婷
正本係照原本作成。
如不服本裁定，僅得於收受本裁定正本送達後10日內，以適用法
規顯有錯誤為理由，向本院提出再抗告狀，（須附繕本一份及繳
納再抗告裁判費新台幣1,000 元），經本院許可後紿可再抗告。
中    華    民    國    99    年    8     月    30    日
                                    書記官  林君燕

司法院資訊處製作；財團法人民間司法改革基金會備份。
